臺灣士林地方法院刑事判決　　　　　　　　　　　　　　九十一年度自字第二二號
　　自　訴　人　乙○○
　　被　　　告　甲○○
右列被告因傷害案件，經自訴人提起自訴，本院判決如左：
    主  文
甲○○傷害人之身體，處拘役貳拾日，如易科罰金，以參佰元折算壹日。
    事  實
一、甲○○於民國九十年七月二十四日晚上十點四十分，在台北市○○區○○路二四
    五巷二十號附近，剛好被債權人乙○○遇到，因為乙○○要求他返還之前借款，
    竟基於傷害的意思，以拳打乙○○的身體又推倒乙○○，致乙○○受到左胸壁挫
    傷及左手拇指挫傷的傷害。
二、案經自訴人提起自訴。
    理  由
一、被告甲○○承認在前述的時間及地點，有與自訴人乙○○發生爭執及衝突，但是
    否認有傷害自訴人，並辯解當時自訴人好像有喝酒，又用手搭他的肩膀問錢的事
    情，他就跟自訴人說錢是他的太太借的，叫自訴人去找他的太太，後來自訴人撞
    到他的小孩，小孩在哭，他就把自訴人推倒，自訴人跌倒後還用腳踢他，自訴人
    就跑回家要拿簾刀要殺他，自訴人的大兒子也有看到，就把簾刀搶過去，自訴人
    還一直罵他，鄰居看到才報警，自訴人是跟他的太太有金錢糾紛，他太太向自訴
    人借新台幣十三萬元，現在只剩九萬元，目前是因為經濟困難才沒有還等等。
二、經查：證人即承辦警員丙○○審理時證稱：「我們接到報案，到現場只看到二家
    來出來叫囂，看到有一位女的在講金錢糾紛的事，現場沒有看到有人受傷，自訴
    人及被告二人均稱對方打人，但沒有看到他們外表有明顯的外傷，一位稱頭部有
    被敲，另一位講什麼我已經忘記了，我們就在現場安撫，我跟他們講如果現在要
    告的話，請他們現在跟我回派出所作筆錄，他們說要驗完傷再告，協調後他們家
    屬就帶他們各自回家，我們待在那邊二十分左右，當時現場很亂，沒有看到誰帶
    刀子。」此外，復有依卷附台北市政府警察局北投分局受理各類案件紀錄表內記
    載：「有人打群架，乙○○與甲○○兩人債務糾紛進而互毆，雙方暫不提告訴。
    」另被告於審理中亦承認自訴人倒下後手可能有擦傷，核與自訴人所提附卷振德
    中醫診所九十年九月五日診斷證明書記載右手拇指挫傷相符，足見被告所辯不足
    採信，其傷害犯行，足以認定。
三、核被告所為，係犯刑法第二百七十七條第一項之傷害罪。爰審酌被告之品行、犯
    犯罪之動機、手段、犯罪時所受之刺激、被害人所受傷害程度及被告犯罪後之態
    度等一切情狀，量處如主文所示之刑，並諭知易科罰金之折算標準。
據上論斷，應依刑事訴訟法第三百四十三條、第二百九十九條第一項前段，刑法第二
百七十七條第一項、第四十一條第一項前段，罰金罰鍰提高標準條例第一條前段、第
二條，判決如主文。
中      華      民      國      九十一      年      三    月    二十    日
                                      臺灣士林地方法院刑事第二庭
                                          法  官  李  建  忠
右正本證明與原本無異。
如不服本判決應於送達後十日內向本院提出上訴狀。
                                          書記官  曾  韻  蒔
中      華      民      國      九十一      年      四    月     三     日
附錄本案論罪科刑法條全文
刑法第二百七十七條第一項：
傷害人之身體或健康者，處三年以下有期徒刑、拘役或一仟元以下罰金。
